臺灣高等法院刑事裁定
110年度金上重訴字第61號
上  訴  人  臺灣臺北地方檢察署檢察官
上  訴  人  
即  被  告  蔡正元


選任辯護人  周宣律師
            陳恒寬律師
            林合民律師
上列被告因違反證券交易法等案件，本院裁定如下：
    主  文
蔡正元自民國一百一十一年十月十八日起延長限制出境、出海捌
月。
    理  由
一、按被告犯罪嫌疑重大，而有下列各款情形之一者，必要時檢
    察官或法官得逕行限制出境、出海。但所犯係最重本刑為拘
    役或專科罰金之案件，不得逕行限制之：、無一定之住、
    居所者。、有相當理由足認有逃亡之虞者。、有相當理由
    足認有湮滅、偽造、變造證據或勾串共犯或證人之虞者。又
    審判中限制出境、出海每次不得逾8月，犯最重本刑為有期
    徒刑10年以下之罪者，累計不得逾5年；其餘之罪，累計不
    得逾10年，刑事訴訟法第93條之2第1項、第93條之3第2項後
    段分別定有明文。
二、經查：
㈠、被告蔡正元因違反證券交易法等案件，前經本院認為犯罪嫌
    疑重大，有刑事訴訟法第93條之2第1項第2款之事由，且有
    限制出境、出海之必要，自民國111年2月18日起限制出境、
    出海8月在案。
㈡、茲前開期間將於111年10月17日屆滿，本院審核相關卷證，並
    給予被告及辯護人陳述意見之機會後，認被告涉犯前開罪名
    ，犯罪嫌疑依然重大，且原審對被告犯業務侵占罪、商業會
    計法第71條第4款之故意遺漏會計事項不為紀錄罪，各處有
    期徒刑3年6月、6月，併就所宣告得易科罰金之刑，諭知易
    科罰金之折算標準，目前全案仍在本院審理中，衡諸被告已
    受刑之諭知，可預期判決或執行之刑度既重，依趨吉避凶、
    脫免刑責、不甘受罰之基本人性，倘解除被告限制出境、出
    海，其有滯留境外不歸之可能性甚高，確有相當理由足認有
    逃亡之虞，有刑事訴訟法第93條之2第1項第2款所定限制出
    境、出海之原因，審酌本案尚未確定，亦無新增事由足認被
    告前開限制出境、出海原因已不存在，權衡國家刑事司法權
    之有效行使、社會秩序及公共利益、被告居住及遷徙自由權
    受限制之程度，及被告所涉本案犯罪情節，認有繼續限制出
    境、出海之必要。
㈢、至被告及其辯護人辯稱：被告在臺有工作、事業、家庭及幼
    女必須照顧，且無所謂以限制出境出海替代羈押之原因及必
    要云云。然查，被告仍有刑事訴訟法第93條之2第1項第2款
    所定限制出境、出海之原因，業如前述，實難以有家人在臺
    灣，或在臺有正當工作、事業等理由，遽認被告面臨可能重
    罪處罰之際，仍無逃亡之虞。從而，被告上開主張，俱無從
    擔保日後審理或執行之順利進行，自難執此即認已無限制被
    告出境、出海之必要性，是被告上揭所辯，難認有理由，爰
    裁定如主文所示。　
三、據上論斷，應依刑事訴訟法第93條之2第1項第2款、第93條
    之3第2項，裁定如主文。
中　　華　　民　　國　　111 　年　　10　　月　　13　　日
                  刑事第十九庭  審判長法  官  曾淑華
　　　　　　　　　　　　　　　　　    法　官  許文章
　　　　　　　　　　　　　　　　　    法　官  李殷君
以上正本證明與原本無異。
如不服本裁定，應於收受送達後五日內向本院提出抗告狀。
                                      書記官  周彧亘
中　　華　　民　　國　　111 　年　　10　　月　　13　　日